臺灣花蓮地方法院交通事件裁定　　　　　94年度交聲字第62號
原處分機關　交通部公路總局臺北區監理所花蓮監理站
異　議　人　甲○○
即受處分人
上列受分人因違反道路交通管理處罰條例案件，對於交通部公路
總局台北區監理所花蓮監理站九十四年七月十九日所為之處分（
花監違字裁四四－Ｐ00000000號），聲明異議，本院裁
定如下：
    主  文
原處分撤銷。
甲○○不罰。
    理  由
一、異議人聲明異議意旨略以：伊為車號Ｕ九－五０七一號自用
    小客車之車主，雖於民國九十三年十二月二十五日因在花蓮
    市○○街與中山路口經警逕行舉發有闖紅燈之違規情事，然
    因伊從未收到舉發通知單，故從來不知有上述違規情形，嗣
    因繳燃料稅及牌照稅時，始知上情。況因其於九十一年起即
    未居住於花蓮縣壽豐鄉○○村○○路二二巷十號之車籍地址
    ，而已搬至花蓮市○○○街二八號，且池南村林園路之戶籍
    及車籍地址業已拆遷，郵差應會查無該門牌號碼，而無法送
    達，故花蓮縣警察局嗣後以公示送達方式為之則有送達不合
    法之情形等語。
二、按處理違反道路交通管理事件，有關文書送達之程序，依行
    政程序法之規定，違反道路交通管理事件統一裁罰標準及處
    理細則第五條定有明文。再按送達由行政機關自行或交由郵
    政機關送達，並應送達至應受送達人之住居所、事務所或營
    業所，交付予應受送達人或有辨別事理能力之同居人、受僱
    人，如無法送達得予以寄存送達，若應為送達之處所不明，
    行政機關為避免行政程序遲延，認有必要時，得依職權為公
    示送達，行政程序法第六十八條第一項、第七十二條第一項
    前段、第七十三條第一項、第七十四條第一項、第七十八條
    第一項第一款、第二項分別定有明文。
三、訊之異議人到庭對於該車輛由其夫駕駛時，有上述違規情事
    並未爭執，僅爭執其於九十一年起即居住在花蓮市○○○街
    二八號，且車籍地址即花蓮縣壽豐鄉○○村○○路二二巷十
    號因作為學校用地為政府徵收，地址雖然還在，但房子被徵
    收已不在了，所以郵差送信也會找不到該門牌，該地郵局人
    員會將信件轉送至伊的娘家即壽豐鄉○○村○○路○段三七
    巷五號住址等語。嗣經本院向中華郵政股份有限公司花蓮郵
    局函查結果，該郵局亦函覆稱原寄件地址已拆遷多時，壽豐
    郵局均將其郵件投遞至收件人之娘家即壽豐鄉○○村○○路
    ○段三七巷五號地址，又收件人現已搬遷至花蓮市○○○街
    二八號地址等語，此有該局九十四年九月十三日郵字第九四
    五０００七七四號函在卷可查，該郵局函覆之結果核與異議
    人所述一致，顯見異議人前開陳述真實可採。
四、本件係花蓮縣警察局於九十四年一月二十六日逕行舉發，並
    開立花警交字第Ｐ00000000號舉發無反道路交通管理事件通
    知單，此有該通知單、違規照片影本在卷可參，嗣經花蓮縣
    警察局以掛號將該通知單郵寄異議人，該郵件因無法送達，
    遂依公示送達方式完成送達程序，此有花蓮縣警察菊花交警
    字第九四０００八三二四０號公告及所附之無法送達清冊一
    份附卷足憑。然按處理違反道路交通管理事件，有關文書送
    達之程序，依行政程序法之規定，為違反道路交通管理事件
    統一裁罰基準及處理細則第五條所明定，是以舉發通知單之
    送達，應向受處分人之住所為之，已如前述。本件舉發通知
    單以掛號寄送時，應會明顯察覺異議人之車籍地址即花蓮縣
    壽豐鄉○○村○○路二二巷十號業已拆遷，實際上根本無任
    何房屋設有該門牌號碼，則此通知單之寄送即非合法送至異
    議人之住所，既然該通知單並非寄送至受處分人之住所，異
    議人當無法知悉經警舉發前述違規事項，則嗣後由花蓮縣警
    察局逕以受處分人之應為送達處所不明為由，依職權為公示
    送達，亦難認適法。異議人之異議有理由，應將原處分予以
    撤銷，改諭知受處分人不罰，以資適法。惟本件花蓮縣警察
    局仍得合法通知異議人，待異議人不依限繳納後，再依道路
    交通管理處罰條例規定舉發處罰，苟異議人於接獲花蓮縣警
    察局繳費通知前或後，自行繳納停車費用，即不得再依道路
    交通管理處罰條例規定舉發處罰，附此敘明。
五、據上論結，應依道路交通案件處理辦法第二十條前段之規定
    ，裁定如主文。
中　　華　　民　　國　　94　　年　　10　　月　　17　　日
　　　　　　　　　　　　      交通法庭
                              法官　鄭培麗
上列正本證明與原本無異。
如對本裁定不服，應於送達後5日內，向本院提出抗告狀（應抄
附繕本）
                             書記官
中　　華　　民　　國　　94　　年　　10　　月　　18　　日
